【裁判字號】    90,台上,2248
【裁判日期】    901213
【裁判案由】    清償債務
【裁判全文】
最高法院民事裁定                                九十年度台上字第二二四八號
    上  訴  人  甲○○
    訴訟代理人  莊柏林律師
    被 上訴 人  新竹國際商業銀行股份有限公司
    法定代理人  詹宣勇
右當事人間請求清償債務事件，上訴人對於中華民國九十年五月二十九日台灣高等法
院第二審判決（八十九年度上字第一三三一號），提起上訴，本院裁定如左：
    主  文
上訴駁回。
第三審訴訟費用由上訴人負擔。
    理  由
按對於第二審判決上訴，非以其違背法令為理由，不得為之。且上訴狀內應記載上訴
理由，表明原判決所違背之法令及其具體內容，與依訴訟資料合於該違背法令之具體
事實，民事訴訟法第四百六十七條及第四百七十條第二項分別定有明文。又依同法第
四百六十八條規定，判決不適用法規或適用不當者，為違背法令。而判決有同法第四
百六十九條所列各款情形之一者，亦為當然違背法令。是當事人提起上訴，如依民事
訴訟法第四百六十八條規定，以第二審判決有不適用法規或適用法規不當為理由時，
其上訴狀或理由書應有具體之指摘，並揭示該法規之條項或其內容。若係成文法以外
之法則，應揭示該法則之旨趣。倘為司法院解釋、或本院之判例，則應揭示該判解之
字號或其內容。如以民事訴訟法第四百六十九條所列各款情形為理由時，其上訴狀或
理由書，應揭示合於該條款之事實。上訴狀或理由書如未依此項方法表明，或其所表
明者，顯與上開法條規定之情形不相合時，即難認為已對第二審判決之違背法令有具
體之指摘，其上訴自難認為合法。本件上訴人對第二審判決提起上訴，雖以該判決違
背法令為由，惟核其上訴理由狀所載內容，係就原審取捨證據、認定事實之職權行使
，及依職權解釋契約，暨其他與判決結果不生影響之理由指摘原判決不當，並就原審
本於上開職權之行使所論斷：被上訴人主張第一審共同被告百騏實業有限公司（下稱
百騏公司）邀同上訴人為連帶保證人與其簽訂出口押總質權書，由其依約墊付押
款予百騏公司美金十九萬二千七百六十九元五角嗣遭開立信用狀銀行拒絕付款等事實
，已據其提出上開總質權書等件為證，且為上訴人所不爭，上訴人雖以其於民國八十
八年三月間保證契約期滿後即未再續約，該保證契約須每年換一次等語置辯，惟依前
開總質權書第一條所載，並無連帶保證契約須每年換約一次之約定，依其內容更可證
明兩造間之連帶保證契約乃未定期限之繼續性保證契約堪以認定。從而，被上訴人本
於代墊契約及連帶保證之法律關係，訴請上訴人給付按率折算之新台幣五百四十二
萬二千零九十五元本息暨違約金，即屬正當，應予准許等情，泛言謂為違法，而非具
體表明該論斷究有何不適用法規或適用法規不當，及合於民事訴訟法第四百六十九條
所列各款之情形，難認對該判決之如何違背法令已有具體之指摘。依首揭說明，應認
其上訴為不合法。
據上論結，本件上訴為不合法。依民事訴訟法第四百八十一條、第四百四十四條第一
項、第九十五條、第七十八條，裁定如主文。
中      華      民      國     九十     年     十二     月     十三     日
                              最高法院民事第五庭
                                  審判長法官  朱  錦  娟
                                        法官  顏  南  全
                                        法官  蘇  達  志
                                        法官  許  澍  林
                                        法官  陳  碧  玉
      右正本證明與原本無異
                                              書  記  官
中      華      民      國     九十     年     十二     月    二十七    日


司法院資訊處製作；財團法人民間司法改革基金會備份。
